臺灣高等法院交通事件裁定　　　　　 100年度交抗字第1083號
抗　告　人
即受處分人　王保盛
上列抗告人因違反道路交通管理處罰條例案件，不服臺灣桃園地
方法院100年度交聲字第509號，中華民國100年7月18日第一審裁
定（原處分字號：交通部公路總局新竹區監理所中壢監理站100
年6月24日壢監裁字第裁53-DB0000000號），提起抗告，本院裁
定如下：
    主  文
抗告駁回。
    理  由
一、抗告意旨略以：依第2、3張照片是照違規騎士後方，如何確
    定與第1張照片為相同之騎士，亦可能為轉彎之騎士，原裁
    定未能看清楚車牌，實難認抗告人即受處分人有闖紅燈之違
    規事實，且同一路口同時有6輛車左右違規，也許是號誌故
    障，讓各駕駛人反應不及，而造成違規，如為真實，不應歸
    咎於受處分人云云。
二、原處分意旨略以：受處分人王保盛於民國100年3月5日上午7
    時33分許，騎乘車牌號碼PH3-766號普通重型機車，行經桃
    園縣平鎮市○○路593巷口，因有「駕車行經有燈光號誌管
    制之交岔路口闖紅燈（直行）」之違規行為，經桃園縣政府
    警察局平鎮分局北勢派出所警員填製桃警局交字第DB000000
    0 號舉發違反道路交通管理事件通知單逕行舉發，受處分人
    雖於100年5月4日陳述意見，惟經原處分機關認定受處分人
    確有上開違規事實，乃依道路交通管理處罰條例第53條第1
    項規定及違反道路交通管理事件統一裁罰基準表，裁處受處
    分人罰鍰新臺幣（下同）1,800元，並依同條例第63條第1項
    第3款規定記違規點數3點等語。
三、異議意旨略以：由第1、2張舉發照片顯示，該路口同一時間
    共有轎車3輛、機車3輛闖紅燈，實不合常理，第2、3張舉發
    照片看不清楚車牌，難認異議人即受處分人有闖紅燈之違規
    事實，爰依法聲明異議，請求撤銷原處分云云。
四、按駕駛人駕駛汽車，應遵守道路交通標誌、標線、號誌之指
    示，行駛至交岔路口，其行進、轉彎，應遵守燈光號誌，而
    車輛面對行車管制號誌圓形紅燈表示禁止通行，不得超越停
    止線或進入路口，道路交通安全規則第90條、第102條第1項
    第1款、道路交通標誌標線號誌設置規則第206條第5款分別
    定有明文。次按汽車駕駛人，行經有燈光號誌管制之交岔路
    口闖紅燈者，處1,800元以上5,400元以下罰鍰；汽車駕駛人
    有前條情形者，除依原條款處罰鍰外，並予記違規點數3點
    ，道路交通管理處罰條例第53條第1項、第63條第1項第3款
    定有明文。再按道路交通管理處罰條例所稱之「車輛」，係
    指在道路上以原動機行駛之汽車（包括機器腳踏車）或以人
    力、獸力行駛之車輛；道路交通安全規則所稱之「汽車」，
    係指在道路上不依軌道或電力架線而以原動機行駛之車輛（
    包含機器腳踏車），道路交通管理處罰條例第3條第8款、道
    路交通安全規則第2條第1項第1款分別訂有明文。
五、經查：
  (一)受處分人於100年3月5日上午7時33分許，騎乘車號PH3-766
    普通重型機車，行經桃園縣平鎮市○○路593巷口，有「駕
    車行經有燈光號誌管制之交叉路口闖紅燈」等情，有採證照
    片3張在卷可稽（見原審卷第9頁至第10頁）。
  (二)依本件採證照片編號1所示：號誌燈顯示為紅燈，該車位置
    位於停止線前，且距停止線尚有數公尺之距離；照片編號2
    所示：號誌燈顯示為紅燈，該車甫穿越停止線進入路口範圍
    ；照片編號3所示：號誌燈顯示為紅燈，該車銜接路段往龍
    潭方向行駛，逕自闖越紅燈通過路口已數公尺距離。是受處
    分人駕駛上開車輛行經上開有燈光號誌管制之交岔路口，尚
    未到達停止線時，該路口號誌燈之時相係紅燈，而受處分人
    於該號誌燈時相仍為紅燈之狀態下，穿越停止線進入路口並
    達銜接路段往龍潭方向繼續直行，此時該號誌燈之時相仍為
    紅燈而闖越強行通過。再觀諸採證照片右下方均清楚標示採
    證時間係各相隔2秒，連續於100年3月5日上午7時32分58秒
    、33分0秒、33分02秒所拍攝，且3張採證照片所顯示之路況
    背景、商家、路邊停車擺放位置、同時間經過該路口之其他
    車輛顏色、數目、外型均相同，另酌以照片中本件被舉發違
    規車輛騎士穿著深色外套、淺色長褲、機車外觀為銀色、頭
    戴深色全罩式安全帽之外觀亦如出一轍，行徑路線亦合常理
    ，上開3張採證照片顯係於同一時段、同一地點連續拍攝，
    第1張採證照片並清楚顯示本件違規車輛車牌號碼為PH3-766
    號，是受處分人行經有燈光號誌管制之交岔路口闖紅燈之違
    規事實，堪予認定。受處分人辯稱第2、3張違規舉發照片看
    不清楚車牌，難認有違規事實云云，顯無可採，況本件為同
    一時段、地點連續拍攝，如有其他車輛插入隨行於後，仍可
    拍攝入鏡，然上開採證照片並無其他機車隨行於受處分人所
    駕駛機車之後。又細繹卷證資料，雖可顯示另有眾多車輛駕
    駛人，同時無視號誌已轉換為紅燈，仍逕行闖越違規之情，
    然此與受處分人之違規行為係屬二事，並無礙受處分人違規
    事實之認定。
六、綜上所述，受處分人辯稱採證照片不清楚且無法確認為同一
    騎士，況同時有6輛車違規，不應歸咎於當事人云云，係事
    後卸責之詞，殊不足採。受處分人確有於上揭時地「駕車行
    經有燈光號誌管制之交岔路口闖紅燈」之違規行為。從而，
    原處分機關依道路交通管理處罰條例第53條第1項、第63條
    第1項第3款規定及違反道路交通管理事件統一裁罰基準及處
    理細則第41條、第43條、第44條、第67條等規定，以100年6
    月24日壢監裁字第裁53-DB0000000號裁決書裁處受處分人罰
    鍰1,800元，並記違規點數3點，經核於法並無不合。原審維
    持原處分機關之裁罰結果，對受處分人上開之爭執，亦於理
    由中論述綦詳，認事用法，均無違誤，受處分人仍執前詞提
    起抗告，為無理由，應予駁回。
據上論斷，道路交通事件處理辦法第25條，刑事訴訟法第412條
，裁定如主文。
中    華    民    國   100    年    8     月    25    日
                  刑事第十七庭審判長  法  官  王炳梁
                                      法  官  周明鴻
                                      法  官  黃雅芬
以上正本證明與原本無異。
不得再抗告。
                                      書記官  鄭雅云
中    華    民    國   100    年    8     月    25    日